臺灣士林地方法院刑事判決　　　　　　　 94年度易字第656號
公　訴　人　臺灣士林地方法院檢察署檢察官
被　　　告　甲○○
上列被告因違反毒品危害防制條例案件，經檢察官提起公訴（94
年度毒偵字第477 號、第1208號）及移送併辦（94年度毒偵字第
1430號），而被告於準備程序中就被訴事實為有罪之陳述，經合
議庭裁定由受命法官獨任進行簡式審判程序，並判決如下：
    主  文
甲○○連續施用第二級毒品，累犯，處有期徒刑捌月。扣案之安
非他命陸包（其中二包驗餘淨重合計陸點零肆肆公克，其餘：
一包驗餘淨重零點貳公克、一包驗餘淨重柒點貳零伍公克、一
包毛重零點肆捌貳公克、一包毛重零點肆零公克），沒收銷燬
；吸食器貳組，沒收。
    事  實
一、甲○○曾因施用毒品案件，經本院於民國89年2 月12日以89
    年度毒聲字第370 號裁定送觀察勒戒，於89年3 月10日執行
    完畢釋放。嗣又因施用毒品案件，經本院於89年7 月14日以
    89年度毒聲字第1419號裁定觀察勒戒，因有繼續施用毒品之
    傾向，由本院於89年9 月18日以89年度毒聲字第1796號裁定
    送強制戒治，嗣於90年2 月21日以90年度毒聲字第250 號裁
    定停止戒治，並於90年3 月19日停止戒治釋放，所餘戒治期
    間付保護管束，至90年9 月23日保護管束期滿停止戒治未經
    撤銷視為執行完畢。同案刑事案件部分，則經本院於90年5
    月18日以89年度易字第982 號判決處有期徒刑7 月確定，於
    91 年7月3 日執行完畢。詎仍不知悔改，又另基於施用第二
    級毒品之概括犯意，自93年11月間某日起至94年4 月5 日止
    （不包括94年2 月18日至同年3 月1 日在押期間），在位於
    臺北縣三芝鄉○○路○ 段97號8 樓租屋處、臺北縣淡水鎮沙
    崙海水浴場及臺北縣淡水鎮賢孝里番子田20號前廣場等處所
    ，以每星期2-3 次之頻率，連續施用第二級毒品安非他命多
    次。期間曾於(一)94年1 月6 日上午9 時30分許在臺北縣三芝
    鄉○○路○ 段97號8 樓為警查獲，並扣得安非他命1 包（毛
    重0.42公克，淨重0.24公克，驗餘淨重0.2 公克）及其所有
    供施用第二級毒品安非他命所用之吸食器1 組；(二)94年2 月
    17 日 上午6 時許在臺北市○○區○○路450 號前為警查獲
    ，並扣得安非他命3 包（其中1 包淨重7.4102公克，驗餘淨
    重7.2053公克，其餘2 包合計淨重6.2199公克，驗餘淨重
    6.03 44 公克）；(三)94年4 月5 日凌晨0 時30分許在臺北縣
    淡水鎮賢孝里番子田20號前廣場為警查獲，扣得安非他命2
    包（其中1 包毛重0.482 公克，另1 包毛重0.403 公克）及
    其所有供施用第二級毒品安非他命之吸食器1 組，且3 次被
    查獲均經採尿送驗，結果皆呈安非他命陽性反應而查悉上情
    。
二、案經臺北市政府警察局士林分局及臺北縣政府警察局淡水分
    局報告臺灣士林地方法院檢察署檢察官偵查起訴暨臺北縣政
    府警察局淡水分局報告臺灣士林地方法院檢察署檢察官偵查
    後移送併案審理。
    理  由
一、上揭犯罪事實，業據被告於警詢、偵訊及本院訊問時坦承不
    諱，並有臺灣高等法院被告前案紀錄表、內政部警政署刑事
    警察局94年5 月20日刑鑑字第0940032317號鑑定書、台北縣
    政府警察局淡水分局查獲毒品案件被移送者姓名代碼對照表
    、台灣檢驗科技股份有限公司濫用藥物尿液檢驗報告各1 份
    、扣案之安非他命1 包（毛重0.42公克，淨重0.24公克，驗
    餘淨重0.2 公克）、吸食器1 組及照片2 張、臺北市政府警
    察局偵辦毒品案件尿液檢體委驗單、台灣尖端先進生技醫藥
    股份有限公司濫用藥物檢驗報告、憲兵司令部刑事鑑識中心
    鑑驗通知書各1 份、扣案之毒品3 包（其中1 包淨重7.4102
    公克，驗餘淨重7.2053公克，其餘2 包合計淨重6.2199公克
    ，驗餘淨重6.0344公克）及照片2 張、台北縣政府警察局淡
    水分局查獲毒品案件被移送者姓名、代碼對照表、台灣檢驗
    科技股份有限公司濫用藥物尿液檢驗報告、行政院衛生署管
    制藥品管理局檢驗成績書各1 份、扣案之安非他命2 包（其
    中1 包毛重0.482 公克，另1 包毛重0.403 公克）及吸食器
    1 組可資佐證，被告自白，核與事實相符，本件事證明確，
    被告犯行，洵堪認定，應依法論科。
二、核被告所為，係犯毒品危害防制條例第10條第2 項之施用第
    二級毒品罪。其因施用第二級毒品安非他命而持有之，持有
    之低度行為為施用之高度行為所吸收，不另論罪。而被告先
    後多次施用第二級毒品安非他命，其時間緊接，手法相同，
    所犯為構成要件相同之罪，顯係基於概括犯意為之，為連續
    犯，應依刑法第56條之規定論以1 罪，並予加重其刑。起訴
    意旨雖未敘及被告自93年11月間某日起至同年12月中旬止及
    自94年3 月2 日起至94年4 月5 日凌晨0 時30分止期間之多
    次施用第二級毒品安非他命之行為，惟被告此部分犯行既與
    公訴人原起訴之犯罪事實，有連續犯裁判上1 罪之關係，復
    經公訴人就此移送併辦，並於蒞庭時加以補充，自為起訴效
    力所及，本院得一併加以審究。又被告有如事實欄所示之前
    科紀錄，此有臺灣高等法院被告前案紀錄表1 份在卷可稽，
    被告於有期徒刑執行完畢後5 年內，再犯本案有期徒刑以上
    之罪，為累犯，應依法遞加重其刑。茲審酌被告素行非佳，
    年紀尚輕，沈迷於毒品未能戒除，施用毒品麻醉身心、戕害
    身體、其施用之頻率、次數、期間及犯罪後坦承犯行等一切
    情狀，量處如主文所示之刑。另扣案如事實欄所載之安非他
    命6 包應依毒品危害防制條例第18條第1 項前段規定沒收銷
    燬。又扣案之吸食器2 組，為被告所有，供本案犯罪所用之
    物，爰依刑法第38條第1 項第2 款規定，宣告沒收之。
據上論斷，應依刑事訴訟法第273 條之1 第1 項、第299 條第1
項前段，毒品危害防制條例第10條第2 項、第18條第1 項前段，
刑法第11條、第56條、第47條、第38條第1 項第2 款，判決如主
文。
本案經檢察官黃德松到庭執行職務。
中　　華　　民　　國　　94　　年　　9 　　月　　22　　日
　　　　　　　　　刑事第三庭法　官　周群翔
以上正本證明與原本無異。
如不服本判決，應於判決送達後10日內，向本院提出上訴狀。
                            書記官  劉育君
中　　華　　民　　國　　94　　年　　9 　　月　　22　　日
附錄本案論罪科刑法條全文：
毒品危害防制條例第10條第2項
施用第二級毒品者，處 3 年以下有期徒刑。
